臺灣臺中地方法院刑事判決　　　　　　 100年度訴字第1219號
公　訴　人　臺灣臺中地方法院檢察署檢察官
被　　　告　洪敏鍾
上列被告因竊盜案件，經檢察官提起公訴（100年度偵字第2287
號、第4772號），本院因被告所犯非死刑、無期徒刑、最輕本刑
為三年以上有期徒刑之罪或高等法院管轄第一審案件，經被告就
被訴事實為有罪之陳述，裁定進行簡式審判程序，判決如下：
    主    文
洪敏鍾共同犯踰越牆垣竊盜罪，累犯，處有期徒刑捌月。又共同
犯踰越牆垣竊盜罪，累犯，處有期徒刑捌月。應執行有期徒刑壹
年月。
    犯罪事實及理由
一、犯罪事實﹕
  (一)洪敏鍾前於民國97年間，因公共危險案件，經本院判處有期
    徒刑6月確定，並於98年11月28日執行完畢。
  (二)洪敏鍾與余金暉共同意圖為自己不法之所有，基於竊盜之犯
    意聯絡，於100年1月13日凌晨2時許，一同爬牆進入臺中市
    ○○區○○路1-20號之中華國小，竊取該國小營建工程承包
    商文元營造有限公司（下稱文元公司）放置之角鐵、電線及
    眼鏡等物品；另於100年1月15日凌晨3時許，亦與余金暉共
    同意圖為自己不法之所有，基於竊盜之犯意聯絡，一同爬牆
    進入上開國小，竊取該國小員工石淑惠放置在辦公室內之戶
    口名簿影本2張、汽車駕駛執照影本3張、身分證影本1張、
    太平市農會存摺影本1張、復華銀行金融卡密碼函1張、國民
    旅遊卡1張、蕭宇翔之汽車駕駛執照影本1張等物品。
  (三)嗣經警於100年1月19日上午10時45分許，在余金暉位於臺中
    市○○區○○路2段499巷32號住處搜索，扣得角鐵6支、電
    線2捆、眼鏡1副（業經發還文元公司員工翁震坤）、石淑惠
    之戶口名簿影本2張、汽車駕駛執照影本3張、身分證影本1
    張、太平市農會存摺影本1張、復華銀行金融卡密碼函1張、
    國民旅遊卡1張、蕭宇翔之汽車駕駛執照影本1張（業經發還
    石淑惠）等物品，而查悉上情。；
  (四)案經臺中市政府警察局第四分局報告臺灣臺中地方法院檢察
    署檢察官偵查起訴。
二、證據名稱﹕
  (一)被告洪敏鍾之自白。
  (二)證人即文元公司員工陳俊明、翁震坤於警詢之證述。
  (三)證人石淑惠於警詢之證述。
  (四)共犯余金暉之供述。
  (五)扣案物品目錄表、贓證物品認領保管單。
三、論罪科刑﹕
  (一)查被告行為後，刑法第321條第1項業於100年1月26日修正公
    布，於100年1月28日生效施行。按行為後法律有變更者，適
    用行為時之法律，但行為後之法律有利於行為人者，適用最
    有利於行為人之法律，刑法第2條第1項定有明文。修正前之
    刑法第321條第1項原規定：「犯竊盜罪而有左列情形之一者
    ，處六月以上、五年以下有期徒刑：一、於夜間侵入住宅或
    有人居住之建築物、船艦或隱匿其內而犯之者。...六、在
    車站或埠頭而犯之者。」；而修正後刑法第321條第1項則規
    定：「犯竊盜罪而有下列情形之一者，處六月以上、五年以
    下有期徒刑，得併科新臺幣十萬元以下罰金：一、侵入住宅
    或有人居住之建築物、船艦或隱匿其內而犯之者。...六、
    在車站、埠頭、航空站或其他供水、陸、空公眾運輸之舟、
    車、航空機內而犯之者。」比較修正前後之規定，修正後該
    條項於第1款刪除「於夜間」之文字，於第6款增加「在航空
    站或其他供水、陸、空公眾運輸之舟、車、航空機內」之文
    字，擴大加重竊盜罪之適用範圍，使部分修正前原應適用普
    通竊盜罪論罪科刑之情形，於修正後改論以加重竊盜罪論罪
    科刑，並增加得併科罰金新臺幣10萬元之規定，比較修正前
    後之規定，以修正前之規定對被告較有利，應依刑法第2條
    第1項前段規定，適用被告行為時之法律即100年1月26日修
    正前刑法第321條第1項之規定。
  (二)核被告洪敏鍾所為，均係犯刑法第321條第1項第2款之踰越
    牆垣竊盜罪。起訴書認被告係犯第320條第1項之竊盜罪，容
    有未洽，起訴法條應予變更。被告洪敏鍾與共犯余金暉就上
    開2次加重竊盜犯行，均有犯意聯絡及行為分擔，為共同正
    犯。被告洪敏鍾所犯2次加重竊盜犯行，犯意各別，行為互
    殊，應分論併罰。被告有犯罪事實欄所載之前科，此有臺灣
    高等法院被告前案紀錄表在卷可稽，其於有期徒刑執行完畢
    後，故意再犯本件有期徒刑以上之罪，均為累犯，各應依刑
    法第47條第1項規定加重其刑。爰審酌被告前有竊盜等犯罪
    前科，素行非佳，其年值青壯，不思以正當途徑掙取金錢，
    竟夥同余金暉於夜間爬牆進入國小內行竊，侵害被害人之財
    產法益，所為甚值非難；兼衡酌被告犯罪後坦承犯行，態度
    尚可，且所竊得之部分物品業已返還予被害人等一切情狀，
    分別量處如主文所示之刑，並定其應執行刑。
四、應適用之法條﹕
  (一)刑事訴訟法第273條之1第1項、第299條第1項前段、第300條
    、第310條之2、第454條。
  (二)刑法第2條第1項前段、第28條、（修正前）第321條第1項第
    2款、第47條第1項、第51條第5款。
本案經檢察官沙小雯到庭執行職務。
中    華    民    國  100    年    6    月    17    日
                  刑事第十三庭  法  官  戴嘉慧
以上正本證明與原本無異。
如不服本判決應於收受判決後10日內向本院提出上訴書狀，並應
敘述具體理由；其未敘述上訴理由者，應於上訴期間屆滿後20日
內向本院補提理由書狀(均須按他造當事人之人數附繕本)「切勿
逕送上級法院」。
告訴人或被害人對於判決如有不服具備理由請求檢察官上訴者，
其上訴期間之計算係以檢察官收受判決正本之日期為準。
                                書記官  劉晴芬
中    華    民    國  100    年    6    月    17    日
【附錄本案論罪科刑法條】
刑法第321條（加重竊盜罪）（100年1月26日修正前）
犯竊盜罪而有左列情形之一者，處6月以上、5年以下有期徒刑：
一、於夜間侵入住宅或有人居住之建築物、船艦或隱匿其內而犯
    之者。
二、毀越門扇、牆垣或其他安全設備而犯之者。
三、攜帶兇器而犯之者。
四、結夥三人以上而犯之者。
五、乘火災、水災或其他災害之際而犯之者。
六、在車站或埠頭而犯之者。
前項之未遂犯罰之。